【裁判字號】    99,易,462
【裁判日期】    990222
【裁判案由】    竊盜
【裁判全文】
臺灣臺中地方法院刑事判決               99年度易字第462號
公  訴  人  臺灣臺中地方法院檢察署檢察官
被      告  乙○○
上列被告因竊盜案件，經檢察官提起公訴（99年度偵字第2511號
），本院判決如下：
    主    文
乙○○犯夜間侵入住宅竊盜罪，累犯，處有期徒刑玖月。
    犯罪事實
一、乙○○前因竊盜案件，經本院以97年豐簡字第492號判決判
    處有期徒刑6月確定，並於98年3月15日執行完畢。詎其仍不
    知悛悔，意圖為自己不法之所有，基於加重竊盜之犯意，於
    99年1月22日夜間8時45分許，侵入梁竣堯、梁雅惠及梁雅雯
    位於臺中縣神岡鄉○○村○○路381巷27號之住處，並在2樓
    房間內，徒手竊取梁竣堯所有之竹製存錢筒1個（內含現金
    新臺幣1697元）。得手後，乙○○欲離去之際，驚動梁雅惠
    及梁雅雯，渠等2人隨即大聲呼喊「捉小偷」以通知梁竣堯
    。乙○○見狀欲逃離現場，即與梁竣堯等3人發生拉扯，並
    以口咬傷梁雅惠及梁雅雯，致梁雅惠之右前臂及右手咬傷，
    梁雅雯之右手2處咬傷（傷害部分未據告訴；所涉準強盜部
    分，經臺中地方法院檢察署檢察官以99年度偵字第2511號為
    不起訴處分）。嗣經警據報後，循線在臺中縣神岡鄉○○村
    ○○路381巷21號前，查獲乙○○，並扣得上開竹製存錢筒
    及其內之現金1697元（已發還梁竣堯），始悉上情。
二、案經梁竣堯訴由臺中縣警察局豐原分局報告臺灣臺中地方法
    院檢察署檢察官偵查起訴。
    理    由
一、證據能力之說明﹕
    按現行刑事訴訟法為保障被告之反對詰問權，排除具有虛偽
    危險性之傳聞證據，以求實體真實之發現，於該法第159條
    第1項明定被告以外之人於審判外之言詞或書面陳述，除法
    律有規定者外，不得作為證據。而刑事訴訟法第159條之1至
    159 條之4有傳聞法則之例外規定，且被告以外之人於審判
    外之陳述，雖不符前4條之規定，而經當事人於審判程序同
    意作為證據，法院審酌該言詞陳述或書面陳述作成時之情況
    ，認為適當者，亦得為證據；當事人、代理人或辯護人於法
    院調查證據時，知有第159條第1項不得為證據之情形，而未
    於言詞辯論終結前聲明異議者，視為有前項之同意，刑事訴
    訟法第159條之5定有明文。本件關於以下論及之告訴人梁竣
    堯及證人梁雅惠、梁雅雯於警詢中之證述，均係屬被告以外
    之人於審判外之書面陳述，而檢察官、被告並未就上開陳述
    有所爭執，且迄於言詞辯論終結前，均未主張有刑事訴訟法
    第159條第1項不得為證據之情形，是應認已同意作為證據，
    且經本院審酌後，認無不適當之情形，應認具有證據能力，
    合先敘明。
二、認定犯罪事實所憑之證據及理由﹕
    上開犯罪事實，業經被告乙○○於偵查中及本院審理時坦承
    不諱，核與告訴人梁竣堯及證人梁雅惠、梁雅雯於警詢中之
    證述情節相符，復有贓（證）物認領保管單、現場圖各1紙
    、查獲照片9張在卷可稽，足認被告之自白與事實相符。本
    件事證明確，被告之竊盜犯行洵堪認定，應依法論科。
三、論罪科刑﹕
    核被告乙○○所為，係犯刑法第321條第1項第1款之夜間侵
    入住宅竊盜罪。又被告有如犯罪事實欄所載之犯罪前科，此
    有臺灣高等法院被告前案紀錄表附卷可憑，其於徒刑執行完
    畢後，5年以內故意再犯本件有期徒刑以上之罪，為累犯，
    應依刑法第47條第1項之規定加重其刑。爰審酌被告年值青
    壯，不思以正當途徑掙取金錢，於夜間侵入住宅竊取告訴人
    財物，侵害告訴人之財產法益，竊盜得手後欲逃離現場而以
    口咬傷他人，所為實值非難；再兼衡酌被告犯後坦承犯行，
    犯罪後態度尚可，且所竊財物業已發還告訴人，使告訴人之
    損失未進一步擴大等一切情狀，量處如主文所示之刑。
四、適用之法律﹕
  (一)刑事訴訟法第299條第1項前段。
  (二)刑法第321條第1項第1款、第47條第1項。
本案經檢察官甲○○到庭執行職務。
中    華    民    國    99    年     2    月    22    日
                      刑事第十六庭  法  官  戴嘉慧
上正本證明與原本無異。
如不服本判決，應於收受送達後10日內向本院提出上訴書狀（應
敘述具體理由並附繕本）。
上訴書狀如未敘述理由，應於上訴期間屆滿後20日內補提理由書
於本院。
告訴人或被害人對於判決如有不服具備理由請求檢察官上訴者，
其上訴期間之計算係以檢察官收受判決正本之日期為準。
                                    書記官  劉晴芬
中    華    民    國    99    年     2    月    22    日
【附錄本案論罪科刑法條】
《中華民國刑法第321條（加重竊盜罪）》
犯竊盜罪而有左列情形之一者，處6月以上、5年以下有期徒刑：
一、於夜間侵入住宅或有人居住之建築物、船艦或隱匿其內而犯
    之者。
二、毀越門扇、牆垣或其他安全設備而犯之者。
三、攜帶兇器而犯之者。
四、結夥三人以上而犯之者。
五、乘火災、水災或其他災害之際而犯之者。
六、在車站或埠頭而犯之者。
前項之未遂犯罰之。

司法院資訊處製作；財團法人民間司法改革基金會備份。
